【裁判字號】    96,交易,601
【裁判日期】    970118
【裁判案由】    過失傷害
【裁判全文】
臺灣板橋地方法院刑事判決             96年度交易字第601號
公  訴  人  臺灣板橋地方法院檢察署檢察官
被      告  丙○○
選任辯護人  丁○○  律師
            甲○○  律師
上列被告因過失傷害案件，經檢察官提起公訴（96年度偵字第
25129 號），被告於本院準備程序進行中，就被訴事實為有罪之
陳述，經本院告知簡式審判程序意旨，並聽取公訴人、被告及其
選任辯護人之意見後，裁定改依簡式審判程序審理，並判決如下
：
    主  文
丙○○從事業務之人，因業務上之過失傷害人，處有期徒刑參月
，如易科罰金，以新臺幣壹仟元折算壹日，減為有期徒刑壹月又
拾伍日，如易科罰金，以新臺幣壹仟元折算壹日。
    事  實
一、丙○○考領有適當之職業大貨車駕駛執照，且受僱於大榮汽
    車貨運股份有限公司（下稱大榮貨運公司）從事送貨工作，
    為從事駕駛業務之人。於民國96年1 月26日下午6 時許，駕
    駛大榮貨運公司所有之車號295-JW號營業小貨車，沿臺北縣
    新莊市○○街由西往東方向行駛，行經該路段與中泰街77巷
    巷口時，本應注意汽車行至無號誌交岔路口時，應減速慢行
    作隨時停車之準備，而依當時天候晴、夜間有照明、柏油路
    面乾燥無缺陷、亦無障礙物、視距良好，並無不能注意之情
    事，竟疏未注意及此，猶貿然前行，適有乙○○○騎乘車號
    PMW-205 號重型機車沿臺北縣新莊市○○街77巷由北往南方
    向直行駛至，本應注意汽車行至無號誌交岔路口時，同為直
    行車或轉彎車者，左方車應暫停讓右方車先行，亦疏未注意
    ，未暫停讓左方車先行，丙○○見狀閃煞不及，撞擊乙○○
    ○所騎乘之上開機車，致乙○○○因而人車倒地，受有頭部
    外傷併蜘蛛膜下腔出血、頭痛、肩部粘連囊炎、第三四腰椎
    滑脫、高血壓、腦內出血、髖挫傷、左手挫傷及右肘擦傷等
    傷害。丙○○於肇事後，在警員前往現場處理尚未知悉肇事
    人前，在場向警員自首其本人駕車致人受傷之犯行，進而接
    受裁判。
二、案經乙○○○訴由臺灣板橋地方法院檢察署檢察官偵查起訴
    。本院於準備程序進行中，被告就被訴事實為有罪之陳述，
    經告知被告簡式審判程序之旨，並聽取當事人之意見後，裁
    定進行簡式審判程序。
    理  由
一、上揭犯罪事實，業據被告丙○○於本院準備程序及審理中供
    承不諱，並有道路交通事故現場圖、道路交通事故調查報告
    表（一）及（二）各1 份、道路交通事故現場照片18張、車
    損照片及監視器翻拍照片共30張附卷可稽。按汽車行駛至無
    號誌之交岔路口，應減速慢行，作隨時停車之準備；汽車行
    駛至無號誌之交岔路口，同為直行車或轉彎車者，左方車應
    暫停讓右方車先行；道路交通安全規則第93條第1 項第2 款
    、第102 條第1 項第2 款分別定有明文。本件被告既考領有
    職業大貨車駕駛執照，此有道路交通事故調查報告表（一）
    1 份附卷可參，對上開規定理當知之甚詳並應確實遵守，輔
    以本件道路交通事故發生當時天候晴、夜間有照明、柏油路
    面乾燥無缺陷、亦無障礙物、視距良好，依被告自身之智識
    、能力並無不能注意之情事，被告竟因疏未減速慢行，作隨
    時停車之準備而致肇生本件道路交通事故，其駕駛行為具有
    過失，至為灼然，而告訴人乙○○○騎乘機車行經本件無號
    誌之交岔路口，左方車未暫停讓右方車先行而肇事，告訴人
    朱李月華亦同有肇事原因甚明，本件經送請臺灣省車輛行車
    事故覆議鑑定委員會鑑定結果認：一、乙○○○夜晚駕駛重
    機車，行經無號誌交岔路口左方車未暫停讓右方車先行，為
    肇事主因。二、丙○○夜晚駕駛營小客貨車，行經無號誌交
    岔路口未減速慢行，為肇事次因等語，亦大致同於本院前開
    認定，有該會96年8 月6 日府覆議字第0966202344號函暨函
    附之覆議字第9620248 號覆議意見書各1 份附卷可參。又告
    訴人乙○○○確因本件道路交通事故受有前開傷害之事實，
    亦有行政院衛生署臺北醫院於96年4 月2 日出具之乙○○○
    診斷證明書1 紙、財團法人佛教慈濟醫院臺北分院於95年5
    月28日出具之乙○○○診斷證明書1 紙在卷足憑，足徵被告
    之過失行為與告訴人乙○○○所受之前開傷害間，具有相當
    因果關係，亦堪認定。至告訴人乙○○○於案發當時疏未暫
    停讓左方車先行，固同為肇事原因，惟刑事責任之認定，並
    不因被害人與有過失，而免除被告之過失責任，被害人與有
    過失之情節輕重，僅係酌定雙方民事上損害賠償責任之依據
    ，並不影響被告所犯刑事責任之罪責，併此敘明。綜上所述
    ，足認被告之自白核與事實相符，應可採為論罪科刑之依據
    。從而，本件事證已臻明確，被告犯行洵堪認定，應予依法
    論科。
二、核被告所為，係犯刑法第284 條第2 項前段之業務過失傷害
    罪。又被告於肇事後，犯罪未被發覺前，即向據報前往現場
    處理事故之警員坦承肇事，自首而接受裁判，此有臺北縣政
    府警察局新莊分局道路交通事故肇事人自首情形記錄表1 紙
    在卷可參，為對未發覺之犯罪自首而接受裁判，爰依刑法第
    62條前段規定，減輕其刑。爰審酌被告既駕駛車輛參與道路
    交通，本應小心謹慎以維自身及他人之安全，竟疏未注意減
    速慢行作隨時停車之準備而肇事，兼衡其過失之程度、告訴
    人所受之傷害非輕，且其原無前科，有臺灣高等法院被告前
    案紀錄表1 份在卷可稽，並多次表示願與告訴人和解，惟因
    雙方金額差距過大無法達成，及犯後坦承犯行之態度等一切
    情狀，量處如主文所示之刑，並諭知易科罰金之折算標準，
    以示懲儆。又「中華民國九十六年罪犯減刑條例」業經總統
    於96年7 月4 日公布，於同年7 月16日施行，被告實行本件
    犯罪之時間係在96年4 月24日以前，復無中華民國九十六年
    罪犯減刑條例所列不予減刑之情形，應依同條例第2 條第1
    項第3 款之規定，就所受宣告之有期徒刑減其刑期2 分之1
    ，並諭知易科罰金之折算標準。
據上論斷，應依刑事訴訟法第273 條之1 第1 項、第299 條第1
項前段，刑法第284 條第2 項前段、第62條前段、第41條第1 項
前段，刑法施行法第1 條之1 第1 項、第2 項前段，中華民國九
十六年罪犯減刑條例第2 條第1 項第3 款、第7 條、第9 條，判
決如主文。
本案經檢察官陳佳宏到庭執行職務。
中    華    民    國    97    年    1     月    18    日
                      交通法庭     法  官     曾淑娟
以上正本證明與原本無異。
如不服本判決應於送達後10日內向本院提出上訴狀
                                   書記官     林伯文
中    華    民    國    97    年    1     月    21    日


司法院資訊處製作；財團法人民間司法改革基金會備份。
